臺灣臺中地方法院民事裁定　　　　　　100年度家聲字第335號
聲　請　人　陳欣怡
相　對　人　廖偉琇
關　係　人　陳伯陽
上列當事人聲請選任特別代理人事件，本院裁定如下：
    主    文
選任陳伯陽於聲請人與相對人辦理被繼承人廖均遺產（含生前
已繼承廖來福之遺產）分割事件，擔任相對人之特別代理人。
聲請程序費用由聲請人負擔。
    理    由
一、聲請意旨略以：聲請人為相對人廖偉琇（男、民國89年6月9
    日生）之母，聲請人之公公即相對人之祖父廖來福於89年6
    月26日死亡，嗣聲請人之配偶即相對人之父廖均亦於90年
    7月16日死亡，廖均於廖來福死亡後依法為其繼承人，惟
    其生前就廖來福之遺產未為繼承登記，今聲請人與相對人欲
    辦理廖均之遺產分割事件，但因相對人尚未成年，其法定
    代理人即為聲請人，有法律上之利害衝突，聲請人並不適任
    其遺產分割事件之法定代理人。而關係人陳伯陽（男、民國
    55年4月11日生）為相對人之舅父，基於維護相對人之利益
    ，爰依民法第1086條第2項之規定，聲請准予選任陳伯陽於
    聲請人與相對人辦理遺產分割事件中，擔任相對人之特別代
    理人等語。
二、按父母為其未成年子女之法定代理人。父母之行為與未成年
    子女之利益相反，依法不得代理時，法院得依父母、未成年
    子女、主管機關、社會福利機構或其他利害關係人之聲請或
    依職權，為子女選任特別代理人。民法第1086條第1項及第2
    項定有明文。又該條第2項所定「依法不得代理」係採廣義
    解釋，包括民法第106條禁止自己代理或雙方代理之情形，
    以及其他一切因利益衝突，法律上禁止代理之情形而言。
三、經查聲請人主張之事實，有其提出之戶籍謄本3件、特別代
    理人同意書、繼承系統表、財政部臺灣省中區國稅局遺產稅
    免稅證明書各1件在卷可稽，自堪信為真實。而聲請人與相
    對人既同為廖均之繼承人，在辦理遺產分割事宜時，利益
    相反，依法聲請人自不得代理，則揆諸前揭說明，聲請人聲
    請為相對人選任特別代理人，為有理由。且陳伯陽既為相對
    人之舅父，陳伯陽亦到庭陳述同意擔任相對人之特別代理人
    （參本院100年11月17日言詞辯論筆錄），並有同意書1份在
    卷可稽，本院認由其擔任相對人辦理廖均遺產分割相關事
    宜之特別代理人，應屬妥適，爰選任之。
四、依非訟事件131條之2第2項、122條第3項，裁定如主文。
中    華    民    國   100    年    11    月    28    日
                  家事法庭           法  官  楊國精
以上為正本係照原本作成。
如對本裁定抗告須於裁定送達後10日內向本院提出抗告狀，並繳
納抗告費用新臺幣1000元。
中    華    民    國   100    年    11    月    28    日
                                     書記官  沈慧玲